# 应付账款的入账时间

提问人：ljh666 时间：2022-02-15 16:58:22
应付账款的入账时间应以与所购买物资所有权有关的风险和报酬已经转移或劳务已经接受为标志.我想请问下，有些食品公司，买的原料一般会在物流单上签收，验收完后会在入库单上签字，这物流单签收单和入库单上时间会有差异，我应该是以入库单为准，还是以物流单签收为准呢？有些甚至差了一周

回答人：chenyiwei
这取决于采购合同中对商品控制权（或商品所有权上的主要风险和报酬）转移时间的具体约定。实务中一般以验收合格后的入库单日期为准更多见。